臺灣屏東地方法院刑事判決
                     111年度易字第67號
公  訴  人  臺灣屏東地方檢察署檢察官
被      告  劉忠偉




上列被告因竊盜等案件，經檢察官提起公訴（110年度偵字第877
8號），被告於準備程序中就被訴事實為有罪陳述，經告知簡式
審判程序之旨，並聽取檢察官及被告意見後，本院裁定改依簡式
審判程序審理，判決如下：
    主    文
劉忠偉犯踰越牆垣侵入住宅竊盜罪，處有期徒刑玖月；又犯侵入
住宅罪，處拘役伍拾日，如易科罰金，以新臺幣壹仟元折算壹日
；又犯毀損他人物品罪，處拘役伍拾日，如易科罰金，以新臺幣
壹仟元折算壹日。拘役部分，應執行拘役玖拾日，如易科罰金，
以新臺幣壹仟元折算壹日。
    犯罪事實及理由
一、被告劉忠偉所犯者非為死刑、無期徒刑、最輕本刑為3年以
    上有期徒刑之罪或高等法院管轄第一審案件，其於準備程序
    進行中，先就被訴事實為有罪之陳述，經告知其簡式審判程
    序之旨，並聽取檢察官及被告之意見後，本院依刑事訴訟法
    第273條之1第1項之規定，裁定以簡式審判程序進行本案之
    審理，且依同法第273條之2規定，簡式審判程序之證據調查
    ，不受第159條第1項、第161條之2、第161條之3、第163條
    之1及第164條至第170條規定之限制，合先敘明。
二、本件犯罪事實及證據，除補充被告於本院準備程序及審理時
    之自白外，其餘均引用檢察官起訴書（如附件）之記載。
三、論罪科刑
（一）核被告就起訴書犯罪事實二、㈠為，係犯刑法第321條第1 
      項第1、2款之踰越牆垣侵入住宅竊盜罪；就犯罪事實二、
      ㈡所為，分別係犯同法第306條第1項之侵入住宅罪、第354
      條之毀損他人物品罪。被告上開3罪間，犯意各別、行為
      互殊，應予分論併罰。
（二）被告前因違反毒品危害防制條例案件，經本院以107年度
      簡字第2025號判決判處有期徒刑6月確定；又因違反毒品
      危害防制條例案件，經本院以107年度易字第1311號判決
      判處有期徒刑6月確定。嗣上開2案，復經本院以108年度
      聲字第424號裁定定應執行有期徒刑10月確定，經入監與
      他案接續執行，而於民國108年12月26日縮短刑期執行完
      畢，此有臺灣高等法院被告前案紀錄表附卷可按，其受有
      期徒刑執行完畢，於5年以內故意再犯本件最重本刑為有
      期徒刑以上之3罪，均為累犯。本院考量被告前案所犯均
      屬施用毒品犯行，與本案所犯各罪之法益不同、罪質迥異
      ，尚難認被告係對刑罰之反應力薄弱而有特別惡性之人。
      是依上揭解釋意旨及罪刑相當原則，爰不予加重其刑，並
      依裁判書類簡化原則，不於主文諭知累犯，附此敘明。
（三）爰以行為人之責任為基礎，審酌被告前於97、98年間已有
      竊盜之前案記錄，有臺灣高等法院被告前案紀錄表可查，
      竟仍不思以己力獲取所需財物，再度以翻越牆垣、侵入被
      害人郭進元住處之方式，竊取現金新臺幣（下同）1萬元
      ，嗣後又再度翻越牆垣侵入被害人住處，並以打火機燒毀
      其2樓陽台攝影機電線，顯仍欠缺尊重他人財產法益及居
      住安寧之觀念，所為確有不該；惟念被告業已坦承全部犯
      行，且由被告母親代為賠償被害人之損失等情，業據被害
      人郭進元於警詢時陳明在卷（警卷第14頁），犯後態度尚
      可；兼衡被告自述之生活經濟狀況、智識程度、犯罪動機
      及目的（本院卷第42-43頁）、檢察官及被害人之意見（
      本院卷第42頁、警卷第15-16頁）等一切情狀，分別量處
      如主文所示之刑，復就拘役部分諭知易科罰金之折算標準
      及定其應執行之刑並諭知易科罰金之折算標準，以資警惕
      。
（四）被告就其加重竊盜犯行所竊得現金1萬元，業已由被告母
      親代為賠償被害人等情，已如前述，爰依刑法第38條之1 
      第1項前段、第5項之規定，毋庸諭知沒收。又被告毀損犯
      行所使用之打火機，並未扣案，亦非違禁物，難認有何刑
      法上之重要性，爰依刑法第38條之2第2項之規定，亦不予
      宣告沒收。
據上論斷，依刑事訴訟法第273條之1第1項、第299條第1項前段
、第310條之2、第454條第2項，判決如主文。
本案經檢察官陳新君提供公訴，檢察官王光傑到庭執行職務。
中　　華　　民　　國　　111 　年　　4 　　月　　28　　日
                  刑事第四庭    　法　官　林敬超
以上正本證明與原本無異。
如不服本判決應於收受判決後20日內向本院提出上訴書狀，並應
敘述具體理由；其未敘述上訴理由者，應於上訴期間屆滿後20日
內向本院補提理由書（均須按他造當事人之人數附繕本）「切勿
逕送上級法院」。
中　　華　　民　　國　　111 　年　　4 　　月　　28　　日
                                  書記官  呂靜雯
附錄本件判決引用之法條：
中華民國刑法第321條
犯前條第1項、第2項之罪而有下列情形之一者，處6月以上5年以
下有期徒刑，得併科50萬元以下罰金：
一、侵入住宅或有人居住之建築物、船艦或隱匿其內而犯之。
二、毀越門窗、牆垣或其他安全設備而犯之。
三、攜帶兇器而犯之。
四、結夥三人以上而犯之。
五、乘火災、水災或其他災害之際而犯之。
六、在車站、港埠、航空站或其他供水、陸、空公眾運輸之舟、
    車、航空機內而犯之。
前項之未遂犯罰之。
中華民國刑法第306條
無故侵入他人住宅、建築物或附連圍繞之土地或船艦者，處1年
以下有期徒刑、拘役或9千元以下罰金。
無故隱匿其內，或受退去之要求而仍留滯者，亦同。
中華民國刑法第354條
毀棄、損壞前二條以外之他人之物或致令不堪用，足以生損害於
公眾或他人者，處2年以下有期徒刑、拘役或1萬5千元以下罰金
。
【附件】
臺灣屏東地方檢察署檢察官起訴書
                                     110年度偵字第8778號
　　被　　　告　劉忠偉　
上列被告因竊盜案件，已經偵查終結，認應該提起公訴，茲將犯
罪事實及證據並所犯法條分敘如下：
　　　　犯罪事實
一、劉忠偉前曾因違反毒品危害防制條例案件，經法院判處有期
    徒刑6月確定；又因違反毒品危害防制條例案件，另經法院
    分別判處有期徒刑6月、6月確定，再經臺灣屏東地方法院以
    108年度聲字第424號裁定定應執行有期徒刑10月確定，上開
    案件接續執行後，甫於民國108年12月26日執行完畢出監。
二、詎劉忠偉仍不知悔改，復意圖為自己不法之所有，基於竊盜
    之犯意，㈠於110年8月14日2時至3時許，自其屏東縣○○鎮○○
    路00○0號住處2樓陽台攀爬至其鄰居郭進元位在屏東縣○○鎮○
    ○路00號住處車庫之屋頂，再沿該車庫屋頂翻越郭進元上開
    住處2樓陽台之圍牆侵入郭進元上開住處後，竊取郭進元置
    放在該處1樓樓梯間三層櫃上籃子內約新臺幣（下同）1萬元
    之現金，得手後旋即離去。㈡復於同年9月6日1時43分許，自
    其前開住處2樓陽台攀爬至郭進元上開住處車庫之屋頂，再
    沿該車庫屋頂翻越郭進元上開住處2樓陽台之圍牆侵入郭進
    元上開住處後，以自備之打火機燒燬2樓陽台攝影機之電線
    ，使之喪失攝影之功能，進入屋內欲竊取財物時，為郭進元
    當場察覺並制止而未著手。嗣經警接獲報案後到場處理而查
    獲上情。
三、案經郭進元訴由屏東縣政府警察局東港分局報告偵辦。
　　　　證據並所犯法條
一、證據清單及待證事實：
編號 證據清單 待證事實 ㈠ 被告劉忠偉之供述 固不否認於犯罪事實欄二、㈠所示時、地行竊之事實，惟辯稱：110年9月6日那次伊承認侵入住宅，但伊否認竊盜，伊什麼都沒翻都沒動云云。 ㈡ 告訴人郭進元之指訴 證明全部犯罪事實。 ㈢ 偵查報告（書）2份、 案發現場相對位置示意圖3張、監視器影像擷取畫面5張、蒐證照片17張 證明全部犯罪事實。 
二、核被告劉忠偉於犯罪事實欄二之㈠所為，係犯刑法第321條第
    1項第1、2款加重竊盜罪嫌；於犯罪事實欄二之㈡所為，係犯
    及同法第306條第1項侵入住居罪嫌、第354條毀損罪嫌。被
    告上開所為，犯意各別，行為互殊，請予分論併罰。再被告
    前曾受有期徒刑之執行完畢，此有本署刑案資料查註紀錄表
    1份在卷可查，其於5年內故意再犯本件有期徒刑以上之罪，
    為累犯，請依同法第47條第1項規定加重其刑。至犯罪所得
    ，併請依法宣告沒收。
三、依刑事訴訟法第251條第1項提起公訴。
　此  致
臺灣屏東地方法院
中　　華　　民　　國　  111　　年　　1    月　  17    日
                            檢 察 官   陳 新 君